# 处置子公司投资收益确认

提问人：wonder1224 时间：2012-02-22 17:05:12
回复 nikankan 的帖子
你好，版主，你的意思完全处置掉，差额调整计入“投资收益”，如果部分处置，差额该如何处理？

回答人：chenyiwei
区分部分处置后是否丧失控制权，分别按财会便[2009]14号和解释 4 号第四条处理。关于此时个别报表和合并报表层面在这两者不同情况下的处理，准则讲解有详细介绍，本版面也讨论很多，你可以搜索一下。